【裁判字號】    96,易,1132
【裁判日期】    970331
【裁判案由】    竊盜
【裁判全文】
臺灣屏東地方法院刑事判決              96年度易字第1132號
公  訴  人  臺灣屏東地方法院檢察署檢察官
被      告  戊○○
上列被告因竊盜案件，經檢察官提起公訴（96年度偵字第7725號
），本院判決如下：
    主  文
戊○○共同竊盜，累犯，處有期徒刑伍月，如易科罰金，以新臺
幣壹仟元折算壹日。
    事  實
一、戊○○曾犯竊盜罪，於民國94年8 月29日經本院判處有期徒
    刑3 月，如易科罰金以銀元300 元折算1 日確定，甫於95年
    1 月2 日易科罰金執行完畢。詎仍不知悔改，復與丁○○（
    已死亡，另為不受理之判決）基於意圖為自己不法所有之犯
    意聯絡，於96年11月21日下午2 時許，由丁○○騎乘車牌號
    碼PLP-335 號機車搭載戊○○，前往屏東縣內埔鄉○○○路
    萬金二號橋（起訴書誤載為萬金二路橋）附近屏185 線37公
    里處，竊取公路總局第三養護工程處潮州工務段所養護保管
    ，但已傾倒在地之直立式鐵製里程牌1 支（價值約新臺幣5,
    000 元，起訴書記載為標誌牌），得手後，於當日下午2 時
    15分許，運抵同鄉○○村○○路○ 段東金巷45號乙○○經營
    之「國利古物商」變賣時，當場為警查獲，丁○○則乘隙騎
    乘機車逃逸。
二、案經屏東縣警察局內埔分局報請臺灣屏東地方法院檢察署檢
    察官偵查起訴。
    理  由
壹、程序方面：
一、按被告以外之人於審判外之言詞或書面陳述，除法律有規定
    者外，不得作為證據，刑事訴訟法第159 條第1 項定有明文
    。被告以外之人（包括證人、鑑定人、告訴人、被害人或共
    同被告等）於審判外之言詞或書面陳述，為所謂傳聞證據，
    由於傳聞證據有悖於法院直接審理及言詞審理之精神，妨害
    當事人之反對詰問權，影響程序正義之實現，除法律有規定
    者（例如同法第159 條第2 項、第159 條之1 至第159 條之
    5 、第206 條等）外，原則上不具有證據能力。
二、本件證人乙○○於警詢中所為之陳述，本屬傳聞證據，且其
    於本院審理時所為供述，經核與其於警詢中之陳述相符，不
    符合刑事訴訟法第159 條之2 規定，故其於警詢中所為之陳
    述，並不具有證據能力。又共同被告丁○○以證人身分於偵
    查中向檢察官所為之陳述，已依法具結，被告於丁○○為陳
    述時亦在場，其並未提及檢察官在偵查中有不法取供之情形
    ，亦無證據可釋明丁○○所為之陳述有顯不可信之情況，且
    丁○○嗣後已於97年1 月23日死亡，有戶籍謄本在卷可稽，
    本院無法再傳喚丁○○到庭接受被告行使反對詰問權，則依
    刑事訴訟法第159 條之1 第2 項規定，丁○○於偵查中向檢
    察官所為之陳述，自具有證據能力。
三、證人丙○○於警詢中所為之陳述及其所出具之贓物認領保管
    單，亦均屬傳聞證據，惟各該言詞陳述及書面陳述，經檢察
    官及被告於審判程序同意作為證據，本院審酌其作成時並無
    受到外力干擾或壓力之情形，認為以之作為證據尚屬適當，
    則依刑事訴訟法第159 條之5 第1 項規定，各該言詞陳述及
    書面陳述，亦均具有證據能力。
貳、實體方面：
一、訊據被告戊○○矢口否認有前揭竊盜犯行，辯稱：丁○○載
    伊至現場前，伊並不知丁○○欲竊取里程牌，且丁○○竊取
    里程牌時，伊曾加以阻止，惟未為丁○○所接受，本件係丁○○單獨所為，與伊無關云云，惟查：
(一)、丁○○於96年11月21日下午2 時15分許，騎乘車牌號碼PLP-
    335 號機車搭載被告，載運屏185 線37公里處之里程牌1 支
    ，前往屏東縣內埔鄉○○村○○路○ 段東金巷45號李國隆經
    營之「國利古物商」變賣，被告當場為警查獲，丁○○則乘
    隙騎乘機車逃逸之事實，業據證人即警員甲○○於本院審理
    時證稱：「（問：本件被告被另一人騎機車載，前往乙○○
    那邊被查獲？）  是的。‧‧‧‧（問：你們從後面跟蹤還
    是偶然碰到？）當天有守望勤務，半路看到他們載路牌，覺
    得可疑，從後尾隨，到現場後將被告逮捕，另一人騎機車跑
    掉。（問：係們發現被告時，路牌如何放的？）當時被告坐
    在機車後座用手及肩膀扛著。（問：到李國隆那邊時，只有
    被告下車？）是的。被告將路牌丟在地上。（問：被告將路
    牌丟在地上後，（被告）還有何舉動？）到現場發現被告從
    古物商走出，他去裡面作何事，我不清楚。‧‧‧‧（問：
    路牌是何材質？）牌子是鋁的，杆子是鐵製的。」並據證人
    李國隆於本院審理時證稱：「我在裡面睡午覺，聽到吵鬧聲
    ，那天被告有去，他坐在後座，騎機車及坐後座的人拿路牌
    賣給我，被告拿路牌下來要賣給我，他們沒有說什麼‧‧‧
    ‧有警員跟在他們後面」等語。
(二)、被告與丁○○載往「國利古物商」變賣之里程牌，係公路總
    局第三養護工程處潮州工務段所養護保管，原設置於屏185
    線37公里處一節，亦據證人即公路總局第三養護工程處潮州
    工務段養護士丙○○於警詢中陳述：「我於96年11月21日15
    時20分由警方通知我公司公路總局第三養護工程處潮洲（州
    ）工務段所養護位於屏185 線37公里公路總局里程牌失竊。
    （問：警方所查扣之里程牌是否就是公路總局第三養護工程
    處潮洲（州）工務段所養護的位於屏185 線37公里公路總局
    （里）程牌?） 是的。‧‧‧‧（問：該里程牌現值多少？
    ）約新台幣5000元」等語，並有贓物認領保管單及照片附卷
    可稽。
(三)、共同被告丁○○以證人身分於檢察官偵查中證稱：「（問：
    機車車牌PLP-335 號是誰的?） 我母親的。（問：警方移送
    你與戊○○偷指示牌情形？）該指示牌已經倒下來好幾天，
    我取走拿去賣，換錢，因為我沒有錢吃飯了，我跟戊○○一
    起去，當時我在他家，我邀他一起去。（問：戊○○有無拒
    絕一起去？）沒有，我們兩個一起拿指示牌。（問：誰提議
    要去賣？）我。（問：為何知道那裡有一個指示牌？）因為
    我從餉潭我家去老埤戊○○家都會經過該處。（問：（到）
    回收場後情形？）我騎機車，戊○○坐後面，指示牌放在椅
    墊上面我們兩人坐在指示牌上，戊○○下車要叫回收商老闆
    ，將指示牌放地上，我看到有兩個人像刑警我就騎機車走了
    」等情。
(四)、依上所述，本件既係被告與戊○○共同前往上開里程牌傾倒
    之地點，取走上開里程牌，並載運至李國隆經營之「國利古
    物商」，由被告搬運下車，擬將之變賣予李國隆，且上開里
    程牌具有路標之指示功能，雖已傾倒在地，然並非不可修復
    重新豎立，顯非廢棄物，亦非無價值之物，被告與丁○○竊
    取之，顯有為自己不法所有之意圖，且其彼此間有犯意聯絡
    及行為分擔，彰彰明甚。被告否認犯罪，辯稱係丁○○單獨
    所為，與伊無關云云，無非事後卸責之詞，不足採信，事證
    明確，被告犯行洵堪認定。
二、核被告所為，係犯刑法第320 條第1 項之竊盜罪。被告與丁○○間，有犯意聯絡及行為分擔，均為共同正犯。被告曾犯
    竊盜罪，於94年8 月29日經本院判處有期徒刑3 月，如易科
    罰金以銀元300 元折算1 日確定，甫於95年1 月2 日易科罰
    金執行完畢，有臺灣高等法院被告前案紀錄表在卷可憑，被
    告受徒刑之執行完畢後，5 年以內故意再犯本件有期徒刑以
    上之罪，為累犯，應依法加重其刑。爰酌被告有竊盜前科，
    素行欠佳，及其在犯罪中所擔任之角色與所竊取財物之價值
    ，暨其於犯罪後否認犯行，難謂已有悔改之意等一切情狀，
    量處如主文所示之刑，並諭知易科罰金之折算標準，以示懲
    儆。
據上論斷，應依刑事訴訟法第299 條第1 項前段，刑法第28條、
第320 條第1 項、第47條第1 項、第41條第1 項前段，刑法施行
法第1 條之1 ，判決如主文。
本案經檢察官陳俊宏到庭執行職務。
中    華    民    國    97    年    3     月    31    日
                  刑事第三庭    法  官  春生
以上正本證明與原本無異。
如不服本判決應於收受本判決送達後10日內向本院提出上訴書狀
，其未敘述上訴理由者，並得於提起上訴後10日內向本院補提理
由書狀（均須按他造當事人之人數附繕本）「切勿逕送上級法院
」。
中    華    民    國    97    年    3     月    31    日
                                書記官  唐淑嫻
附錄本判決論罪科刑法條：
刑法第320條第1項：
意圖為自己或第三人不法之所有，而竊取他人之動產者，為竊盜
罪，處5 年以下有期徒刑、拘役或 5 百元以下罰金。


司法院資訊處製作；財團法人民間司法改革基金會備份。
